【裁判字號】    88,訴,579
【裁判日期】    890114
【裁判案由】    妨害兵役
【裁判全文】
臺灣基隆地方法院刑事判決                          八十八年度訴字第五七九號
    公  訴  人  臺灣基隆地方法院檢察署檢察官
    被      告  甲○○
右列被告因妨害兵役案件，經檢察官提起公訴 (八十八年度偵字第五九四六號 )，本
院判決如左：
    主      文
甲○○意圖避免常備兵之徵集，而應受徵集，無故逾入營期限五日，處有期徒刑陸月
，褫奪公權壹年。
    事      實
一、甲○○係民國六十八年十二月二十七日生屬役齡男子，明知民國八十八年六月一
    日應徵基隆市八十八年第Ｄ六八七梯次空軍常備兵入營，徵集令於同年五月十七
    日送達其戶籍所在地之基隆市○○區○○路五二號二樓由其母收受，並於八十八
    年五月下旬經其父告知上情，詎甲○○意圖避免常備兵之徵集，於八十八年六月
    一日規定報到時間未至嘉義崎頂報到入營，復經基隆市七堵區公所以電話與甲○
    ○聯絡未果，並於八十八年六月三日再度發函通知應於八十八年六月五日前自動
    前往報到，惟甲○○亦未前往上開入營地點報到，而無故逾入營期限五日以上。
二、案經基隆市政府函送台灣基隆地方法院檢察署檢察官偵查起訴。
    理  由
一、訊據被告甲○○固坦承未於上開指定之時間、地點入營報到且已逾五日以上，惟
    矢口否認有前揭犯行，辯稱：伊並未知悉基隆市政府兵役課於八十八年六月一日
    之徵集，且家人亦未告知此事，伊無避免常備兵徵集之意圖云云。惟查被告甲○
    ○為役齡男子其如何未於規定之時間入營報到，且經再次通知仍未於五日內前往
    服役之地點報到之事實，業經移案機關函敘甚明，且證人乙○○即被告之父於檢
    察官偵查中及本院審理中先後均證稱：被告自八十七年未過年前已未住於家中，
    未留有電話住址等聯絡方法，不知被告現住於何處，八十八年六月一日前一天被
    告有回家，其有通知被告要去報到，被告何原因未去報到其不瞭解等語。顯見被
    告於八十八年六月一日前已知悉其受有常備兵之徵集，竟仍無故逾期未入營報到
    ，其避免常備兵徵集之意圖及故意至為明確，此外並有基隆市八十八年第Ｄ六八
    七梯次空軍常備兵徵集令、基隆市七堵區公所八十六年六月三日八八基七兵字第
    五二二八號函、送達回證各一件附卷可稽，被告上開所辯顯係卸責之詞，殊無採
    信，本案事證明確，被告之犯行堪以認定，應予依法論科。
二、核被告甲○○所為，係犯妨害兵役治罪條例第四條第五款之罪，公訴意旨認被告
    係犯妨害兵役治罪條例第四條第四款之罪，顯有誤會，惟起訴之事實相同，爰依
    法變更起訴法條，爰審酌被告素行不佳、犯罪之動機目的、手段、所生危害、犯
    後態度等一切情狀，量處有期徒刑如主文所示之刑，併依法宣告褫奪公權一年。
據上論斷，應依刑事訴訟法第二百九十九條第一項前段、第三百條、妨害兵役治罪條
例第四條第五款、第二十六條、刑法第十一條、第三十七條第二項，判決如主文。
本案經檢察官李太正到庭執行職務。
中      華      民      國    八十九    年     一      月    十四     日
                            台灣基隆地方法院刑事第二庭
                                    法  官  汪  梅  芬
右正本證明與原本無異。
對於本件判決如有不服，應於收受送達後十日內，向本院提出上訴書狀，上訴於臺灣
高等法院，並按他造當事人之人數附具繕本。
                                    書記官  張  堅  國
中      華      民      國    八十九  年     一      月    二十六   日
附錄論罪法條：
妨害兵役治罪條例第四條第五款：
  意圖避免預備軍官、預備士官或常備兵、補充兵現役之徵集，集而有左列行為之一
  者，處六月以上、五年以下有期徒刑：
    五、應受徵集，無故逾入營期限五日者。


司法院資訊處製作；財團法人民間司法改革基金會備份。
